臺灣宜蘭地方法院刑事判決　　　　　　　 96年度易字第515號
公　訴　人　臺灣宜蘭地方法院檢察署檢察官
被　　　告　甲○○
　　　　　　　　　　（現於臺灣宜蘭監獄執行中）
　　　　　　丙○○
　　　　　　　　　　（現於臺灣宜蘭監獄執行中）
　　　　　　乙○○
　　　　　　　　　　（現於臺灣宜蘭監獄執行中）
上列被告等因竊盜等案件，經檢察官提起公訴（96年度偵字第28
75、3382、3559、3586、3751、3806、3816、3817、3823、3909
號），嗣於本院準備程序進行中，被告先就被訴事實為有罪之陳
述，經裁定進行簡式審判程序，本院判決如下：
    主  文
甲○○犯如附表一「罪名」欄所示之罪，各處如附表「宣告刑」
欄所示之刑；又犯收受贓物罪，處有期徒刑肆月；又犯收受贓物
罪，處有期徒刑肆月。應執行有期徒刑貳年肆月。
丙○○犯如附表二「罪名」欄所示之罪，俱為累犯，各處如附表
「宣告刑」欄所示之刑；又犯收受贓物罪，累犯，處有期徒刑伍
月。應執行有期徒刑壹年陸月，扣案之鑰匙壹把沒收之。
乙○○犯如附表三「罪名」欄所示之罪，俱為累犯，各處如附表
「宣告刑」欄所示之刑。應執行有期徒刑拾月。
    事  實
一、丙○○前因竊盜案件，經本院以92年度易字第174號判決判
    處有期徒刑六月、因毒品危害防制條例案件，經本院以92年
    度訴字第174號判決判處有期徒刑七月，並經本院以93年度
    聲字第106號裁定應執行有期徒刑十一月確定，甫於民國93
    年12月20日縮刑期滿執行完畢。乙○○前因竊盜案件，經臺
    灣臺中地方法院以90年度易字第2972號判決判處有期徒刑十
    月確定，甫於91年9月9日縮刑期滿執行完畢。
二、甲○○基於意圖為自己不法所有之竊盜犯意，先後於附表一
    所示之時間、地點，以附表一所示之方法，分別竊取陸美華
    、陳碧娥、謝昆嶸、黃義川、張達壅如附表一「竊得物品」
    欄所示之財物得手，嗣為警方循線查獲上情（查獲經過如附
    表一「查獲經過」欄所載）。
三、甲○○明知「柯志誠」（真實姓名年籍、不詳）所持有之車
    牌號碼HA—7317號自小貨車係來路不明之贓物（該自小貨車
    係李淑卿所有，於96年7月22日晚上至7月23日上午7時30分
    間之某時，在宜蘭縣羅東鎮○○路238號騎樓前遭竊），詎
    其竟仍基於收受贓物之故意，於96年8月10日下午某時，在
    宜蘭縣羅東鎮向「柯志誠」借取而收受使用上開贓物自小貨
    車。嗣因甲○○另將上開自小貨車轉借予不知情之乙○○，
    乙○○附表三編號1所示之時、地利用上開自小貨車行竊後
    ，於96年8月10日晚間11時許，駕車行經宜蘭縣礁溪鄉四城
    村港圳水閘門旁，為巡邏員警發現，乙○○於到案後供出上
    開自小貨車係甲○○所借後，始為警方查悉上情。
四、甲○○明知「阿燦」（真實姓名年籍、不詳）所持有之車牌
    號碼GXS—003號機車係來路不明之贓物（該機車係邱倉吉所
    有，於96年9月24日上午10時許，在宜蘭縣冬山鄉○○路○段
    147號前遭竊），詎其竟仍基於收受贓物之故意，於96年9月
    26日下午2、3時許，在宜蘭縣羅東鎮開元市場向「阿燦」借
    取而收受使用該贓物機車。嗣於96年9月27日凌晨零時15分
    許，為警方於宜蘭縣五結鄉○○○路土地公廟旁當場查獲。
五、丙○○猶不知悔改，仍基於意圖為自己不法所有之竊盜犯意
    ，先後於附表二所示之時間、地點，以附表二所示之方法，
    分別竊取張義雄、姚守真、陳惠子如附表二「竊得物品」欄
    所示之財物得手，嗣為警方循線查獲上情（查獲經過如附表
    二「查獲經過」欄所載）。
六、丙○○猶不知悔改，明知「阿川」（真實姓名年籍、不詳）
    所持有之車牌號碼GWR—071號機車係來路不明之贓物（該機
    車係邱創瑋所有，於96年9月14日晚間6時許，在宜蘭縣羅東
    鎮○○路350號前遭竊），詎其竟仍基於收受贓物之故意，
    於96年9月23日上午某時，在宜蘭縣宜蘭醫院8樓病房向「阿
    川」借取而收受使用該贓物機車。迄96年9月24日上午11時
    許，丙○○騎駛上開機車行經宜蘭縣宜蘭市○○路校舍巷30
    之11號前時，始為警當場查獲。
七、乙○○猶不知悔改，仍基於意圖為自己不法所有之竊盜犯意
    ，先後於附表三所示之時間、地點，以附表三所示之方法，
    分別竊取鄭文斌、陳碧娥如附表三「竊得物品」欄所示之財
    物得手，嗣為警方循線查獲上情（查獲經過如附表三「查獲
    經過」欄所載）。
八、案經李淑卿、鄭文斌、陸美華訴由宜蘭縣警察局礁溪分局、
    宜蘭分局、羅東分局報請臺灣宜蘭地方法院檢察署檢察官偵
    查起訴，嗣於本院準備程序進行中，被告先就被訴事實為有
    罪之陳述，經裁定進行簡式審判程序。
    理  由
一、上揭犯罪事實二、三、四，業據被告甲○○於本院審理時坦
    承不諱，核與證人陳碧娥、黃義川、張達壅、邱倉吉於警詢
    時證述之情節；證人李淑卿、謝昆嶸、乙○○、陸美華於警
    詢及檢察官偵訊時證述之情節，均相符合。此外，並有李淑
    卿贓物認領保管單、HA-7317號自小貨車失車紀錄、CZ2-476
    號機車協尋電腦輸入單、陳碧娥贓物認領保管單、GWZ-278
    號機車尋獲電腦輸入單、BVN-549號機車車籍查詢資料、謝
    昆嶸贓物認領保管單、黃義川贓物認領保管單、GRP-523號
    機車失竊查詢報表、GRP-523號機車尋獲電腦輸入單、張達
    壅贓物認領保管單、APF-239號機車尋獲電腦輸入單、GXS-0
    03號機車車籍查詢資料、邱倉吉贓物認領保管單各一件在卷
    可稽。依此，足徵被告甲○○首揭自白確與事實相符，本件
    事證已臻明確，被告甲○○之犯行均堪予認定，均應依法論
    科。
二、上揭犯罪事實五、六，業據被告丙○○於本院審理時坦承不
    諱，核與證人田文杰、姚守真、陳惠子、邱創瑋於警詢時證
    述之情節；證人林翰鵬、張義雄、乙○○於警詢及檢察官偵
    訊時證述之情節，均相符合。此外，並有張義雄贓物認領保
    管單、邱創瑋贓物認領保管單、GWR-071號機車尋獲電腦輸
    入單、姚守真贓物認領保管單、QEM-526號機車失竊查詢報
    表、陳惠子贓物認領保管單、GXC-770號機車尋獲電腦輸入
    單各一件及贓物盆栽相片十張、GWR-071號機車相片二張在
    卷可稽，暨被告丙○○所有之行竊工具鑰匙一把扣案可資佐
    證。依此，足徵被告丙○○首揭自白確與事實相符，本件事
    證已臻明確，被告丙○○之犯行均堪予認定，均應依法論科
    。
三、上揭犯罪事實七，業據被告乙○○於本院審理時坦承不諱，
    核與證人陳碧娥於警詢證述之情節；證人鄭文斌、甲○○於
    警詢及檢察官偵訊時證述之情節，均相符合。此外，並有鄭
    文斌贓物認領保管單一件及竊案現場相片十二張在卷可稽。
    依此，足徵被告乙○○首揭自白確與事實相符，本件事證已
    臻明確，被告乙○○之犯行均堪予認定，均應依法論科。
四、核被告甲○○犯罪事實欄二之所為，分別係犯如附表一「所
    犯法條」欄及「罪名」欄內所載之罪；核被告甲○○犯罪事
    實欄三、四之所為，均係犯刑法第349條第1項之收受贓物罪
    。被告甲○○所犯二件收受贓物犯行、如附表一所示之五件
    竊盜犯行，均犯意各別，行為互殊，均應予分論併罰。爰審
    酌被告甲○○之素行、智識程度；犯罪之動機、目的、手段
    、各次行竊及收受贓物之手段及所得財物價值；為一己私利
    ，屢次竊取他人代步工具及收受贓物，惡性非輕；犯後已坦
    承犯行，態度尚佳及被害人所受損害等一切情狀，暨檢察官
    、被告對於科刑範圍所表示之意見後，就犯罪事實二之五件
    竊盜犯行，分別量處如附表一「宣告刑」欄所示之刑、就犯
    罪事實三、四之收受贓物犯行，則分別量處有期徒刑四月，
    並合併定其七罪之應執行刑為有期徒刑二年四月，以示警懲
    。
五、核被告丙○○犯罪事實欄五之所為，分別係犯如附表二「所
    犯法條」欄及「罪名」欄內所載之罪；核被告丙○○犯罪事
    實欄六之所為，係犯刑法第349條第1項之收受贓物罪。被告
    利用不知情之乙○○遂行附表二編號1之竊盜犯行，為間接
    正犯。另被告丙○○前因竊盜案件，經本院以92年度易字第
    174號判決判處有期徒刑六月、因毒品危害防制條例案件，
    經本院以92年度訴字第174號判決判處有期徒刑七月，並經
    本院以93年度聲字第106號裁定應執行有期徒刑十一月確定
    ，甫於93年12月20日縮刑期滿執行完畢等事實，有卷附之臺
    灣高等法院被告前案紀錄表可資參照，其於受有期徒刑之執
    行完畢後，五年以內故意再犯有期徒刑以上之收受贓物罪及
    如附表二所示之三件竊盜罪，俱為累犯，均應依法加重其刑
    。另被告丙○○所犯收受贓物犯行、如附表二所示之三件竊
    盜犯行，均犯意各別，行為互殊，均應予分論併罰。爰審酌
    被告丙○○之素行、智識程度；犯罪之動機、目的、手段、
    各次行竊及收受贓物之手段及所得財物價值；為一己私利，
    任意竊取他人財物及收受贓物，惡性非輕；犯後已坦承犯行
    ，態度尚佳及被害人所受損害等一切情狀，暨檢察官、被告
    對於科刑範圍所表示之意見後，就犯罪事實五之三件竊盜犯
    行，分別量處如附表二「宣告刑」欄所示之刑、就犯罪事實
    六之收受贓物犯行，則量處有期徒刑五月，並合併定其五罪
    之應執行刑為有期徒刑一年六月，以示警懲。又扣案之鑰匙
    一把，為被告丙○○所有、供犯附表二編號3所示竊盜犯行
    所用之物等情，業據被告丙○○供明在卷，應依刑法第38條
    第1項第2款之規定，於其所犯如附表二編號3所示之竊盜罪
    下，宣告沒收之，並併執行之。另公訴意旨雖併請求本院對
    被告丙○○為強制工作之宣告，惟按保安處分係對受處分人
    將來之危險性所為拘束其身體、自由等之處置，以達教化與
    治療之目的，為刑罰之補充制度。本諸法治國家保障人權之
    原理及刑法之保護作用，其法律規定之內容，應受比例原則
    之規範，使保安處分之宣告，與行為人所為行為之嚴重性，
    行為人所表現之危險性及對於行為人未來行為之期待性相當
    。而強制工作亦係保安處分之一種，被告之犯罪行為除科以
    刑罰外，是否另須宣告付強制工作自需依前開原則就個案情
    形為具體之認定。查被告丙○○前僅曾於92年間因竊盜犯行
    經法院判處罪刑確定（即本院92年度易字第172號判決），
    而於該案中，被告丙○○最後一次實行竊盜犯行之時間係92
    年4月間，距其於96年6月、9月間再犯本案三件竊盜行，已
    相隔四年餘，且參酌被告丙○○其餘前科紀錄，其所犯情節
    均非重大（參見卷附臺灣高等法院被告前案紀錄表），被告
    丙○○於本案所竊物品價值亦均非甚高，行竊次數不多（僅
    三次），尚難逕認被告積習已深而有犯罪或犯竊盜罪之習慣
    。況被告於本院審理時，復陳明其原本做油漆工作，每日工
    錢新臺幣一千八百元，係因此段期間腳受傷，且因施用毒品
    缺錢，所以才會偷竊等情，參照被告確有因施用毒品案件，
    經執行觀察勒戒、強制戒治及有期徒刑之紀錄，且最近於96
    年10月29日亦再經本院以96年度訴字第392號判決判處有期
    徒刑一年二月確定無訛（參見卷附臺灣高等法院被告前案紀
    錄表），故本院認為俟本案判決確定，再併執行本案所科處
    之有期徒刑後，若被告丙○○能戒除毒癮，未來當可重返社
    會，而能適應社會生活，執行本案所科處之有期徒刑，即足
    收教化、再生作用，因此本院認並無於刑之執行前，宣告令
    入勞動場所強制工作之必要，併此敘明。
六、核被告乙○○犯罪事實欄七之所為，分別係犯如附表三「所
    犯法條」欄及「罪名」欄內所載之罪。被告乙○○前因竊盜
    案件，經臺灣臺中地方法院以90年度易字第2972號判決判處
    有期徒刑十月確定，甫於91年9月9日縮刑期滿執行完畢等事
    實，有卷附之臺灣高等法院被告前案紀錄表可資參照，其於
    受有期徒刑之執行完畢後，五年以內故意再犯有期徒刑以上
    之附表三所示二件竊盜罪，俱為累犯，均應依法加重其刑。
    又被告乙○○所犯如附表三所示之二件竊盜犯行，犯意各別
    ，行為互殊，應予分論併罰。爰審酌被告乙○○之素行、智
    識程度；犯罪之動機、目的、手段、各次行竊之手段及所得
    財物價值；為一己私利，任意竊取他人財物，惡性非輕；犯
    後已坦承犯行，態度尚佳及被害人所受損害等一切情狀，暨
    檢察官、被告對於科刑範圍所表示之意見後，就犯罪事實七
    之二件竊盜犯行，分別量處如附表三「宣告刑」欄所示之刑
    ，並合併定其二罪之應執行刑為有期徒刑十月，以示警懲。
據上論斷，應依刑事訴訟法第273條之1、第299條第1項前段，刑
法第320條第1項、第349條第1項、第47條第1項、第38條第1項第
2款、第51條第5款，刑法施行法第1條之1，判決如主文。
本案經檢察官吳廣莉到庭執行職務
中　　華　　民　　國　　96　　年　　11　　月　　30　　日
                  刑事第三庭法　官  劉家祥
以上正本證明與原本無異。
如不服本判決應於收受本判決後10日內向本院提出上訴書狀，並
應敘述具體理由。若未敘述理由者，應於上訴期間屆滿後20日內
向本院補提理由書狀(均須按他造當事人之人數附繕本)。
                            書記官  邱淑秋
中　　華　　民　　國　　96　　年　　12　　月　　4 　　日
附錄案論罪科刑法條全文：
◎刑法第320條第1項（普通竊盜罪、竊佔罪）
意圖為自己或第三人不法之所有，而竊取他人之動產者，為竊盜
罪，處5年以下有期徒刑、拘役或 5 百元以下罰金。
◎刑法第349條第1項（普通贓物罪）
收受贓物者，處 3 年以下有期徒刑、拘役或 5 百元以下罰金。
◎刑法施行法第1條之1
中華民國九十四年一月七日刑法修正施行後，刑法分則編所定罰
金之貨幣單位為新臺幣。
九十四年一月七日刑法修正時，刑法分則編未修正之條文定有罰
金者，自九十四年一月七日刑法修正施行後，就其所定數額提高
為三十倍。但七十二年六月二十六日至九十四年一月七日新增或
修正之條文，就其所定數額提高為三倍。
